# 商业资产支持专项计划

提问人：刘小牛快跑 时间：2021-02-21 00:28:00
陈版主您好，想请教一下目前市面上CMBS的会计处理，常见CMBS的交易结构基本如下，原始权益人向子公司（底层商业资产持有人）发放股东借款，并以前述股东借款债权设立财产权信托，拥有信托受益权。
原始权益人将信托受益权转让给专项计划，专项计划发行资产支持证券募集资金。信托受益权的现金流来自项目公司运营底层商业资产的收益。
想咨询一下就单体报表来看，对专项计划持有人的应付债券要确认在原始权益人层面，还是项目公司层面呢？

回答人：chenyiwei
需根据具体的条款，确定谁有义务直接向持有人还本付息。在这个层面确认应付债券。一般项目公司不大会直接确认应付债券。
项目公司如果使用了募集的资金，并由此向确认应付债券的一方确认了还本付息相关的义务的，一般确认为长期应付款或其他非流动负债等项目。